### Lucas Campos

### Desenvolvedor Front End

20 anos

Solteiro

Ourinhos/SP

LinkedIn: linkedin.com/in/lucas-campos81

Phone: +5514998718530

E-mail: lucasoliveiracampos81@gmail.com

Portfolio: <a href="https://lucascampos-portfolio.vercel.app">https://lucascampos-portfolio.vercel.app</a>

# Resumo profissional / Sobre

Desenvolvedor Front End, com 2 anos de experiência profissional.

Busco vagas para Desenvolvedor Front End ou Desenvolvedor Full Stack.

Me considero um comunicador eficaz, flexível e altamente motivado, capaz de alcançar metas estabelecidas aplicando minhas habilidades para contribuir com soluções inovadoras e eficientes.

Domínio em criar produtos de qualidade, fáceis de usar, escaláveis e sempre focando na experiência do usuário, utilizando tecnologias como React, Next, Node, AWS, JavaScript, TypeScript, HTML, CSS e Git/GitHub.

### Experiência Profissional

#### Desenvolvedor Full Stack

Autônomo 09/2023 - Atualmente

Construí, implementei e mantive mais de 10 aplicações autorais como Freelancer, utilizando tecnologias inovadoras resultando em um aumento significativo na satisfação do cliente.

Produzi a prototipagem, codificação client-side e serverside, testes, documentação, implementação, até a apresentação ao cliente final.

Integrei APIs Back End de forma eficiente e segura para o Front End, garantindo uma comunicação fluida em 70% entre as camadas da aplicação.

Implementei aplicações para produção em tempo real utilizando linguagens fortes de mercado, sempre atualizadas e em padrões internacionais, trabalhando com metodologias ágeis, otimizando em 30% o tempo de construção das aplicações.

#### **Desenvolvedor Front End**

CompassUOL 11/2022 - 09/2023

Responsável pela construção, implementação e manutenção do app e Design System do cliente, resultando em notável melhoria na experiência do usuário e consistência da marca.

Garanti que a aplicação fosse coberta por testes unitários usando Jest, o que aumentou a confiabilidade do código em mais de 30%.

Desenvolvi e mantive sistemas web, aprimorando a interface de mais de 40% dos componentes do Design System, resultando em uma experiência de usuário mais intuitiva e atrativa.

Utilizei metodologias ágeis como Scrum e Kanban, participando ativamente de mais de 10 reuniões por semana.

Mantive código limpo e arquitetura sólida, contribuindo para uma redução significativa de 20% nos erros e uma melhoria de 30% na manutenibilidade do código.

## Formação Acadêmica

### Técnologo em Segurança da Informação

FATEC Ourinhos 02/2021 - 12/2023

#### Tecnico em Informática para a Internet

ETEC Jácinto Ferreira de Sá 02/2018 - 12/2020

## Competências técnicas

React.js	TypeScript	MySQL
React Native	HTML5	PostgreSQL
Next.js	CSS3	GraphQL
Node.js	Sass	Docker
Express	Styled Components	Jest

JavaScript Tailwind AWS Cloud

# Competências pessoais

Adaptável UI/UX
Comunicativo Clean Code
Auto gerenciável SOLID
Trabalho em equipe Scrum

Resolução de problemas

Criativo

# Conquistas / Certificados

EF SET English - Advanced English C1 (2022). Amazon Web Services - AWS Cloud Architecting (2023).

Kanban

<u>Amazon Web Services - AWS Cloud Foundations</u> (2023).

Amazon Web Services - AWS Partner: Accreditation (Technical) (2023).

Amazon Web Services - AWS Partner: Cloud Practitioner Essentials (2023).

<u>Amazon Web Services - AWS Partner: Cloud</u> <u>Economics Accreditation (2023).</u>